臺灣桃園地方法院刑事判決　
110年度易字第976號
公  訴  人  臺灣桃園地方檢察署檢察官
被      告  楊志榮




上列被告因竊盜案件，經檢察官提起公訴（110年度偵字第5141
號），被告於準備程序中就被訴事實為有罪之陳述，並進行簡式
審判程序，本院判決如下：
    主  文
楊志榮共同犯竊盜罪，處有期徒刑參月，如易科罰金，以新臺幣
壹仟元折算壹日。
未扣案之犯罪所得新臺幣壹仟參佰參拾元沒收，於全部或一部不
能沒收或不宜執行沒收時，追徵其價額。
未扣案之犯罪所得延長線（長度貳拾公尺）貳條與簡聖賢共同沒
收，於全部或一部不能沒收或不宜執行沒收時，追徵其價額。
    事  實
一、楊志榮與簡聖賢共同意圖為自己不法之所有，基於竊盜之犯
    意聯絡，於民國109年11月24日凌晨1時29分許，由楊志榮駕
    駛不知情之林振富名下車牌號碼00-0000號自用小貨車搭載
    簡聖賢，前往位於桃園市大園區拔仔林一路539巷道路附近
    之「161KV長安-桃機東線地下電纜管路工程（第二工區）」
    之工地，2人一同下車徒手竊取旭磊營造股份有限公司（登
    記負責人為莊益邦）所有，由莊偉廉管領之鐵柵欄21架及延
    長線（長度20公尺）2條得手，旋以前開車輛裝載離去，復
    於同日上午6時30分至不知情之許健緯所經營欽旺資源回收
    場，於同日上午7時10分至20分之期間出售鐵柵欄21架，2人
    獲得新臺幣（下同）2,630元贓款，再由楊志榮從贓款中分
    得1,330元，簡聖賢則分得1,300元（簡聖賢現通緝中，所涉
    竊盜犯行由本院另行審結）。嗣經莊偉廉發現前開物品遭竊
    報警，經警調閱監視器錄影畫面，始循線查獲。
二、案經莊偉廉訴由桃園市政府警察局大園分局報告臺灣桃園地
    方檢察署檢察官偵查起訴。
    理  由
壹、程序方面
　　按除被告所犯為死刑、無期徒刑、最輕本刑為3年以上有期
    徒刑之罪或高等法院管轄第一審案件者外，於第一次審判期
    日前之準備程序進行中，被告先就被訴事實為有罪之陳述時
    ，審判長得告知被告簡式審判程序之旨，並聽取當事人、代
    理人、辯護人及輔佐人之意見後，裁定進行簡式審判程序，
    刑事訴訟法第273條之1第1項定有明文。查被告楊志榮所犯
    刑法第320條第1項之竊盜罪，係死刑、無期徒刑、最輕本刑
    為3年以上有期徒刑以外之罪，其於準備程序中就被訴事實
    為有罪之陳述，經告知簡式審判程序之旨，並聽取公訴人、
    被告楊志榮之意見後，本院爰依首揭規定裁定進行簡式審判
    程序（見本院卷第147頁）。是本案之證據調查，依同法第2
    73條之2規定，不受同法第159條第1項、第161條之2、第161
    條之3、第163條之1，及第164條至170條所規定證據能力認
    定及調查方式之限制，合先敘明。
貳、實體方面
一、事實認定
　　上述犯罪事實，業據被告楊志榮於本院準備程序訊問及審理
    中坦承不諱（見本院卷第146至147頁、第154頁），核與簡
    聖賢於警詢、偵訊及本院準備程序訊問中之供述（見偵卷第
    9頁反面至第13頁反面、第243頁反面至245頁，本院審易卷
    第80至81頁）、證人即欽旺回收場負責人許健緯於警詢及偵
    訊中之證述（見偵卷第23頁反面至25頁反面、第255頁及反
    面）、證人即告訴人莊偉廉（見偵卷第27至29頁、第31頁及
    反面）、證人即車牌號碼00-0000號自用小貨車登記名義人
    林振富（見偵卷第33至37頁）、證人鄭施美香於警詢時之證
    述（見偵卷第41至43頁）相符，並有桃園市政府警察局大園
    分局三菓派出所扣押物品目錄表、指認犯罪嫌疑人（按即被
    告楊志榮與簡聖賢）紀錄表、原放置本案遭竊之鐵柵欄21架
    之現場照片、鐵柵欄之外觀照片、車牌號碼00-0000號自用
    小貨車之外觀照片、天羅地網監視器拍攝到車牌號碼00-000
    0號自用小貨車行經案發地點及該車輛車斗裝載鐵柵欄之錄
    影畫面擷圖、許健緯拍攝出售鐵柵欄21架之人的手機畫面翻
    拍照片等證在卷可佐（見偵卷第49頁、第55至61頁、第63至
    69頁、第71至75頁、第77頁、第81至87頁、第93頁）。足認
    被告楊志榮之任意性自白與上開事實相符，堪以採信。本案
    事證明確，被告上開犯行，洵堪認定，應予依法論科。
二、論罪科刑
㈠、所犯罪名
　　核被告楊志榮所為，係犯刑法第320條第1項之竊盜罪。被告
    楊志榮與簡聖賢（簡聖賢現通緝中，所涉竊盜犯行由本院另
    行審結）間，就本案所為竊盜犯行，有犯意聯絡及行為分擔
    ，均應論以共同正犯。
㈡、刑之加重部分
１、按刑法第47條第1項關於累犯加重規定之「應」加重最低本刑
    （即法定本刑加重），於修法完成前，應暫時調整為由法院
    「得」加重最低本刑（即法官裁量加重），法院於量刑裁量
    時，應具體審酌：①前案被告係故意或過失犯罪；②被告前案
    徒刑之執行完畢是否入監執行完畢、是否易科罰金或易服社
    會勞動而視為執行完畢；③前案徒刑執行完畢後5年以內，再
    犯本次犯行係於5年內初期、中期、末期；④被告再犯之後罪
    是否與前罪屬同一罪質、後罪屬重罪或輕罪；⑤為避免與罪
    責原則相悖，基於罪刑相當及雙重評價禁止原則，並慮及行
    為責任應對應於行為不法內涵，行為不法內涵與法益侵害性
    之程度有關等各種因素，綜合判斷累犯個案有無因加重本刑
    致生行為人所受之刑罰，超過其所應負擔罪責之情形，以符
    合罪刑均衡原則及比例原則（司法院釋字第775號解釋意旨
    參照）。
２、經查，被告楊志榮前曾犯施用第一級毒品罪、施用第二級毒
    品罪，經本院以107年度審訴字第1597號判決各判處有期徒
    刑5月、3月，應執行有期徒刑6月確定；又曾犯施用第二級
    毒品罪，經本院以107年度桃簡字第2560號判決判處有期徒
    刑3月確定；再曾犯施用第一級毒品罪、施用第二級毒品罪
    ，經本院以108年度審訴字第497號判決各判處有期徒刑5月
    、3月，應執行有期徒刑6月確定；復經本院以108年度聲字
    第2783號裁定，就前開各罪刑定應執行有期徒刑1年確定，
    於108年3月14日入監，復於108年12月27日因縮短刑期假釋
    出監並付保護管束，嗣於109年3月1日保護管束期滿，假釋
    未經撤銷，視為執行完畢等情（下稱前案），有臺灣高等法
    院被告前案紀錄表在卷可參（見本院卷第201至205頁），是
    被告楊志榮於有期徒刑執行完畢後，5年以內故意再犯本案
    有期徒刑以上之罪，固為累犯。惟本院審酌被告楊志榮前案
    雖於109年3月1日執行完畢，然本案竊案罪與前案故意犯施
    用毒品罪之犯罪類型及法益種類不具同一或類似性，非屬同
    一罪質，因認本案尚難以被告楊志榮前曾犯施用毒品罪之事
    實，率認其有特別惡性或刑罰感應力薄弱等情，爰依上揭解
    釋意旨，裁量不予加重本刑。又被告楊志榮既未依上揭累犯
    之規定加重其刑，自毋庸於主文及據上論斷欄記載累犯、論
    以累犯之規定，併此敘明。
㈢、科刑部分
　　爰審酌被告楊志榮行為時正值壯年，且身體健全，不思憑藉
    己力，循正當管道獲取財物，竟起貪念竊取由告訴人管領之
    鐵柵欄21架及延長線（長度20公尺）2條，所為非是。兼衡
    被告楊志榮犯後飾卸狡辯，於本院準備程序訊問中始坦承犯
    行（見本院卷第147頁）、國中畢業之智識程度（見偵卷第1
    43頁）、自陳其從事臨時工、勉持之生活狀況（見偵卷第17
    頁）暨前科素行等一切情狀，量處如主文所示之刑，並諭知
    易科罰金之折算標準。
三、沒收部分
㈠、按犯罪所得，屬於犯罪行為人者，沒收之；前2項之沒收，於
    全部或一部不能沒收或不宜執行沒收時，追徵其價額；犯罪
    所得已實際合法發還被害人者，不予宣告沒收或追徵，刑法
    第38條之1第1項前段、第3項、第5項分別定有明文。
㈡、經查：
１、被告楊志榮與簡聖賢竊得之鐵柵欄21架，業經告訴人取回，
    此有桃園市政府警察局大園分局三菓派出所物品認領保管單
    在卷可憑（見偵卷第53頁），是被告楊志榮與簡聖賢竊得之
    前開鐵柵欄21架確已實際發還告訴人，爰依刑法第38條之1
    第5項規定不予宣告沒收。
２、又被告楊志榮雖於111年1月11日本院準備程序訊問中供稱：
    簡聖賢確有將贓物拿去賣掉，但他所獲得的錢沒有分給我云
    云（見本院卷第147頁、第153頁），及簡聖賢於於110年10
    月21日本院準備程序訊問中供稱：我有拿去回收場賣，獲得
    約1,300元，錢與楊志榮平分，1人拿650元云云（見本院審
    易卷第80頁），然證人許健緯於警詢及偵訊中證稱：持用行
    動電話號碼0000-000-000號之男子，跟我說他們在109年11
    月24日上午6時60分就在回收場門口等，我於同日7時10分至
    20分之期間，將他們車上的鐵柵欄及鋼繩用怪手上的磁鐵吸
    下來秤重，約300多公斤，並以1公斤7元價格收購，大約給
    他們2,000多元等語（見偵卷第23頁反面至第25頁、第255頁
    及反面），核與簡聖賢於109年11月26日警詢時供稱：我與
    楊志榮於109年11月24日早上6時30分至欽旺回收場，販賣我
    們竊取的物品，共取得2,630元，我拿1,300元，剩下是楊志
    榮拿走等語（見偵卷第11頁及反面）大致相符，且衡情簡聖
    賢就其與被告楊志榮出售鐵柵欄獲得2,630元贓款之供述的
    時間為「109年11月26日」，距離案發時間（109年11月24日
    ）較近，且被告楊志榮與簡聖賢為「共同」犯本案竊盜犯行
    ，豈有可能由簡聖賢1人獨得贓款，被告楊志榮甘冒共同犯
    竊盜罪之風險卻分文未取之理，是被告楊志榮與簡聖賢出售
    本案犯行得手鐵柵欄21架確有獲得2,630元贓款，並由簡聖
    賢從前開贓款中獲得1,300元，而被告楊志榮則獲得1,330元
    （計算式：2,630元－1,300元＝1,330元），堪以認定。至於
    前開鐵柵欄21架雖經告訴人領回，然基於「任何人都不得保
    有犯罪所得」之普世基本法律原則，既被告楊志榮因本案犯
    行而保有1,330元之贓款，咸屬其本案違法行為所得，固未
    據扣案，自仍應依刑法第38條之1第1項前段、第3項之規定
    宣告沒收，於被告楊志榮所犯竊盜罪名之主文項下宣告沒收
    ，且如全部或一部不能沒收或不宜執行沒收時，追徵其價額
    。
３、再者，證人即告訴人莊偉廉於警詢中證稱：遭竊的延長線20
    公尺長，2條約1,200元等語（見偵卷第27頁及反面），屬被
    告楊志榮與簡聖賢之違法行為所得，且其等迄未返還告訴人
    ，自應依刑法第38條之1第1項前段、第3項，於被告楊志榮
    所犯竊盜罪名之主文項下宣告「共同」沒收，且如全部或一
    部不能沒收或不宜執行沒收時，追徵其價額。
據上論斷，應依刑事訴訟法第273條之1第1項、第299條第1項前
段，刑法第28條、第320條第1項、第41條第1項前段、第38條之1
第1項前段、第3項，刑法施行法第1條之1第1項，判決如主文。
本案經檢察官吳亞芝提起公訴，經檢察官黃鈺斐到庭執行職務。
中　　華　　民　　國　　111 　年　　2 　　月　　15　　日
                    刑事第六庭  法  官  何啓榮
以上正本證明與原本無異。
如不服本判決應於收受判決後20日內向本院提出上訴書狀，並應
敘述具體理由。其未敘述上訴理由者，應於上訴期間屆滿後20日
內向本院補提理由書(均須按他造當事人之人數附繕本)「切勿逕
送上級法院」。 
 　　　　　　　　　　　　　　　書記官　張詠昕
中　　華　　民　　國　　111 　年　　2 　　月　　15　　日
附錄本案論罪科刑法條：中華民國刑法第320條第1項。
意圖為自己或第三人不法之所有，而竊取他人之動產者，為竊盜
罪，處5年以下有期徒刑、拘役或50萬元以下罰金。
意圖為自己或第三人不法之利益，而竊佔他人之不動產者，依前
項之規定處斷。
前二項之未遂犯罰之。